【裁判字號】    97,易,1102
【裁判日期】    971224
【裁判案由】    竊盜等
【裁判全文】
臺灣屏東地方法院刑事判決              97年度易字第1102號
公  訴  人  臺灣屏東地方法院檢察署檢察官
被      告  甲○○
                    （現在臺灣屏東監獄執行）
            乙○○
上  一  人
選任辯護人  李明益律師
上列被告因竊盜等案件，經檢察官提起公訴（97年度偵字第3158
號），被告均於本院準備程序就被訴事實為有罪之陳述，經合議
庭裁定由受命法官獨任進行簡式審判程序，並判決如下：
    主  文
甲○○竊盜，累犯，處有期徒刑陸月；又竊盜，累犯，處有期徒
刑陸月。應執行有期徒刑拾壹月。
乙○○收受贓物，處拘役拾日，如易科罰金，以新臺幣壹仟元
折算壹日；又收受贓物，處拘役拾日，如易科罰金，以新臺幣
壹仟元折算壹日。應執行拘役伍拾伍日，如易科罰金，以新臺幣
壹仟元折算壹日。緩刑年，並應向指定之公益團體、地方自治
團體或社區提供捌拾小時之義務勞務，緩刑期間付保護管束。
    事  實
一、甲○○前因施用第二級毒品案件，經本院以92年度易字第32
    8 號判決處有期徒刑7 月確定；又因竊盜案件，經本院以92
    年度易字第225 號判決處有期徒刑1 年確定，上開2 罪接續
    執行，於民國94年1 月11日縮短刑期假釋出監付保護管束，
    於94年2 月5 日保護管束執行期滿未經撤銷假釋，其未執行
    之刑，以已執行論。(一)詎甲○○猶不知悔改，竟意圖為自己
    不法之所有，基於竊盜之犯意，於97年3 月13日上午5 時許
    ，在屏東縣林邊鄉○○路80號前，見戴進展所有車號WP-460
    6 號營業用小貨車車門未鎖、鑰匙疏未拔取，即徒手將該車
    駛離現場而竊盜得逞；嗣於同月14日前之某日，將該車駛至
    坐落屏東縣萬巒鄉○○○段180 之347 號土地上之果園，交
    予乙○○以抵償所積欠之債務。而乙○○明知甲○○所交付
    之前揭車號WP-4606 號營業用小貨車為來路不明之贓物，仍
    加以收受，嗣將該車拆解為廢鐵，售予屏東縣屏東市○○○
    路○ 段331 巷21之2 號「勇盛開發資源回收場」不知情之負
    責人林杏霖，得款新臺幣（下同）9,275 元花用無存。(二)甲
    ○○復意圖為自己不法之所有，基於竊盜之犯意，於97年5
    月1 日上午9 時20分許，在嘉義市○區○○○街9 號前，見
    林茂所有、林炳坤所使用之車號TQ-698號自用大貨車車門未
    鎖、鑰匙疏未拔取，即徒手將該車駛離現場而竊盜得逞；嗣
    於同月9 日前之某日，將該車駛至前揭果園，交予乙○○以
    抵償所積欠之債務。而乙○○亦明知甲○○所交付之前揭車
    號WP-4606 號營業用小貨車為來路不明之贓物，仍加以收受
    ，並於97年5 月9 日上午僱用不知情之李敦豐與其共同拆解
    該車，欲作為廢鐵出售。嗣於同日17時許，為警於前開果園
    內查獲正在拆解車體之乙○○與李敦豐，並扣得前揭車號WP
    -4606 號營業用小貨車零件及引擎1 批、前揭車號TQ -698
    號自用大貨車部分車體（以上物品業經戴進展、林炳坤各自
    領回），及氧乙炔2 桶、活動扳手2 支、八角扳手7 支、內
    六角扳手3 支、鉗子2 支、老虎鉗1 支、剪刀1 支、扳手8
    支、氣壓螺絲起子1 支、旋轉扳手4 支、旋轉鉗子1 支、鐵
    鎚1 支等物，循線查悉上情。
二、案經屏東縣警察局內埔分局報告臺灣屏東地方法院檢察署檢
    察官偵查起訴。
    理  由
一、按簡式審判程式之證據調查，不受刑事訴訟法第159 條第1
    項所定：「被告以外之人於審判外之言詞或書面陳述，不得
    作為證據。」之限制，此見同法第273 條之2 亦規定甚明。
    是本件證人即共同被告乙○○就被告甲○○犯行部分於偵訊
    時之陳述，證人即共同被告甲○○就被告乙○○犯行部分於
    偵訊時之陳述，證人林杏霖、證人即被害人林炳坤、戴進展
    於警詢時之陳述及林炳坤出具之贓物認領保管單，證人李敦
    豐於偵訊時之陳述，雖均屬被告以外之人於審判外所為之陳
    述，然依照前開法律規定，亦得作為證據，先予敘明。
二、上開犯罪事實，業據被告甲○○、乙○○於本院審理中坦承
    不諱，核與渠等以證人身份於偵訊時具結後就另一共同被告
    犯行之證述大致相符（見偵卷第59至61頁、第66至67頁），
    另有證人林杏霖、林炳坤、戴進展於警詢時之證述（見警卷
    第9 至10頁、偵卷第23至24頁、第31至32頁）、證人李敦豐
    於偵訊時之證述在卷可佐（見偵卷第6 至7 頁、第53至55頁
    ），並有搜索扣押筆錄、扣押物品目錄表各1 份（見警卷第
    27至31頁）、贓物認領保管單2 紙、車輛尋獲電腦輸入單、
    車籍查詢基本資料各1 紙（見偵卷第25、27、34至38 頁）
    、現場照片9 張（見警卷第34至38頁）存卷供參，俱徵被告
    前揭不利於己之自白與事實相符，渠等犯行均堪認定，應依
    法論科。
三、核被告甲○○所為，均係犯刑法第320 條第1 項之竊盜罪；
    被告乙○○所為，均係犯刑法第349 條第1 項之收受贓物罪
    。被告甲○○2 次竊盜犯行、被告乙○○2 次收受贓物犯行
    ，均犯意各別，應予分論併罰。被告甲○○有如犯罪事實項
    下所載之前科紀錄，有臺灣高等法院被告前案紀錄表1 份附
    卷可稽，其於徒刑執行完畢後5 年內，故意再犯本案有期徒
    刑以上之2 罪，為累犯，均應依刑法第47條第1 項規定，加
    重其刑。爰審酌被告甲○○、乙○○均年屆不惑，被告甲○
    ○仍不思以正途謀生，冀圖不勞而獲，被告乙○○則收受贓
    物，妨礙檢警機關查緝犯罪，且該等贓物經其拆解後已難以
    回復原貌，渠等2 人犯行所造成被害人之損失及煩擾難謂輕
    微，兼衡渠等各自之生活狀況、品行、智識程度，及事後均
    坦承犯行，態度尚稱良好等一切情狀，分別就渠等所犯之罪
    ，各量處如主文所示之刑，並各定應執行之刑。又被告乙○
    ○曾因贓物案件，經臺灣板橋地方法院以79年度易字第1782
    號判決處拘役30日，緩刑4 年確定，迄今均未曾因故意犯罪
    受有期徒刑以上刑之宣告之情，有臺灣高等法院被告前案紀
    錄表1 份在卷可稽，其因一時失慮致罹刑典，經此次罪刑之
    宣告後，應知警惕，信無再犯之虞，本院認對其所宣告之刑
    以暫不執行為適當，爰依刑法第74條第1 項第2 款併予宣告
    緩刑3 年；惟為確實督促被告乙○○能戒慎行止，暨按所犯
    情節，另依刑法第74條第2 項第5 款規定，命渠等向指定之
    公益團體、地方自治團體或社區提供80小時之義務勞務，且
    於緩刑期間付保護管束，以觀後效，並啟自新。又依刑法第
    75條之1 第1 項第4 款規定，受緩刑之宣告而違反上開本院
    所定負擔情節重大，足認原宣告之緩刑難收其預期效果，而
    有執行刑罰之必要者，得撤銷其宣告，附此敘明。
四、附此敘明部分：
  (一)起訴書謂：被告甲○○因施用毒品案件，經本院以94年度易
    字第609 號判決處有期徒刑10月確定，並於95年12月16日執
    行完畢，而於5 年內再犯本案有期徒刑以上之罪，應依刑法
    第47條之規定論以累犯加重其刑等語。惟按受有期徒刑之執
    行完畢，或受無期徒刑或有期徒刑一部之執行而赦免後，5
    年以內再犯有期徒刑以上之罪者，方為累犯，此觀刑法第47
    條規定甚明；又裁判確定前犯數罪者，併合處罰之，數罪併
    罰，宣告多數有期徒刑者，於各刑中之最長期以上，各刑合
    併之刑期以下，定其刑期，刑法第50條、第51條第5 款定有
    明文。故刑法第47條所謂之「受有期徒刑之執行完畢」，於
    數罪併罰案件，係指所定之執行刑，執行完畢而言；如於定
    執行刑之前，因有一部分犯罪先確定，形式上予以執行，仍
    應依前揭規定定其應執行之刑，俟檢察官指揮執行「應執行
    刑」時，再就形式上已執行部分予以折抵，不能謂先確定之
    罪已執行完畢；亦即應併合處罰之數罪，經分別判處有期徒
    刑確定，其中一罪之有期徒刑已執行完畢，經檢察官聲請定
    其應執行刑確定後，其前已執行有期徒刑部分，僅應在應執
    行刑中扣除，不能認已執行完畢，迭經最高法院於88年度臺
    非字第137 號、87年度臺上字第4099號、86年度臺非字第26
    4 號判決中揭示明確。經查：被告甲○○固曾於94年間因施
    用第二級毒品案件（下稱甲案），經本院以94年度易字第60
    9 號判決處有期徒刑10月確定，並於95年12月16日縮刑期滿
    執行完畢；惟其另於94年間因竊盜、傷害案件（下稱乙案）
    ，經本院以96年度易字第576 號判決分別處有期徒刑2 年、
    1 月15日，定應執行刑為有期徒刑2 年1 月，於96年10 月
    22日確定，有前揭臺灣高等法院被告前案紀錄表在卷可稽（
    見本院卷第16至18頁）。則甲案之犯罪時點，係在乙案之裁
    判確定前，揆諸上開說明，甲、乙二案本應併合處罰定其刑
    期，縱甲案刑期業已執行，該已執行有期徒刑部分，僅應在
    應執行刑中扣除，不能認已執行完畢。是起訴書所引本院94
    年度易字第609 號判決處被告甲○○有期徒刑10月之前科，
    尚不能作為認論被告甲○○為累犯之依據。
  (二)公訴人另以被告甲○○前有多次竊盜犯行，短時間內再犯本
    件2 次竊盜犯行，對社會治安危害甚鉅，請求本院依竊盜犯
    贓物犯保安處分條例第3 條第1 項之規定，併予諭知應於刑
    之執行前令入勞動場所強制工作等語。惟按保安處分係針對
    受處分人將來之危險性所為之處置，以達教化、治療之目的
    ，為刑罰之補充制度，保安處分中之強制工作，旨在對嚴重
    職業性犯罪及欠缺正確工作觀念或無正常工作因而犯罪者，
    強制其從事勞動，學習一技之長及正確之謀生觀念，使其日
    後重返社會，能適應社會生活。然保安處分之措施亦含社會
    隔離、拘束身體自由之性質，其限制人民之權利，實與刑罰
    同，自應受比例原則之規範，使保安處分之宣告，與行為人
    所為行為之嚴重性、行為人所表現之危險性，及對行為人未
    來行為之期待性相當（最高法院91年度臺上字第4625號判決
    意旨參照）。再按18歲以上之竊盜犯，有犯罪之習慣者，得
    於刑之執行前，令入勞動場所強制工作，竊盜犯贓物犯保安
    處分條例第3 條第1 項固有明文，惟前開條例，於應執行之
    刑未達1 年以上者，不適用之，此見同條例第2 條第4 項規
    定即明。查被告甲○○於近10年內計犯4 起竊盜案件，有前
    揭臺灣高等法院被告前案紀錄表附卷可稽，惟該等犯罪前科
    情節尚非重大，是否能謂被告積習已深，顯有犯罪之習慣，
    非無疑義；且被告甲○○於本件犯後坦承犯行不諱，已知悔
    悟，是依比例原則，綜合其所為行為之嚴重性、所表現之危
    險性及對其未來之期待性等情以觀，本院因認就被告甲○○
    本件2 次犯行各宣告處有期徒刑6 月，定應執行刑為有期徒
    刑11月，已與被告犯行之處罰相當，足資儆懲。況本件應執
    行之刑既為有期徒刑11月，並無應執行刑達1 年以上之情形
    ，依上開規定，自不得適用竊盜犯贓物犯保安處分條例之規
    定，為被告甲○○應於刑之執行前令入勞動場所強制工作之
    宣告。
  (三)至扣案之氧乙炔2 桶、活動扳手2 支、八角扳手7 支、內六
    角扳手3 支、鉗子2 支、老虎鉗1 支、剪刀1 支、扳手8 支
    、氣壓螺絲起子1 支、旋轉扳手4 支、旋轉鉗子1 支、鐵鎚
    1 支等物，固為被告乙○○所有，惟乏實據證明與其本件收
    受贓物犯行有何直接關係，尚無從為沒收之宣告。
據上論斷，應依刑事訴訟法第273 條之1 第1 項、第299 條第1
項前段，刑法第320 條第1 項、第349 條第1 項、第47條第1 項
、第41條第1 項前段、第51條第5 款、第6 款、第74條第1 項第
2款 、第2 項第5 款、第93條第1 項第2 款，刑法施行法第1 條
之1 第1 項、第2 項前段，判決如主文。
本案經檢察官劉文賓到庭執行職務
中    華    民    國    97    年    12    月    24    日
                  刑事第三庭   法  官   李珮妤
以上正本證明與原本無異。
如不服本判決應於收受判決後10日內向本院提出上訴書狀，並應
敘述具體理由；其未敘述上訴理由者，應於上訴期間屆滿後20日
內向本院補提理由書（均須按他造當事人之人數附繕本）「切勿
逕送上級法院」。
中    華    民    國    97    年    12    月    24    日
                                書記官  劉淑蓉
附錄本案論罪科刑法條：
中華民國刑法第320 條第1 項
（普通竊盜罪）
意圖為自己或第三人不法之所有，而竊取他人之動產者，為竊盜
罪，處 5 年以下有期徒刑、拘役或 5 百元以下罰金。
中華民國刑法第349 條第1 項
（普通贓物罪）
收受贓物者，處 3 年以下有期徒刑、拘役或 5 百元以下罰金。


司法院資訊處製作；財團法人民間司法改革基金會備份。
